Inventaris van het archief van het Kantongerecht te Alphen aan den Rijn (1956) 1980-1989 (1992)
Nationaal Archief, Den Haag
Sinds de invoering in 1988 van de DGO-structuur in het arrondissement 's-Gravenhage vormt het kantongerecht Alphen aan den Rijn tezamen met de andere kantongerechten 's-Gravenhage, Leiden en Delft (en later Gouda) het bedrijfsonderdeel 'de kantongerechten in het arrondissement Den Haag'. Voor die kantongerechten wordt uiteindelijk de onderdeelmanager van het kantongerecht 's-Gravenhage, C. Nolten, als eindverantwoordelijke van (de ondersteuning van) aangesteld. De functiebenaming hoofd van de kantongerechtorganisatie werd toen ook veranderd in die van unitcoördinator (UNCO) en de dagelijkse aansturing van de administratie werd opgedragen aan een eerste medewerker administratie (EMA). Voor Alphen aan den Rijn was dit sedert 1 april 1980 de bureelchef en gerechtssecretaris Hans Egeter. Hiërarchisch stond deze onder de UNCO van het kantongerecht Leiden.
De gerechtsdeurwaarder
Gerechtsdeurwaarders verrichten ambtelijke handelingen op het terrein van civiel recht: van het betekenen van dagvaardingen c.q. exploiten, vonnissen en andere mededelingen aan belanghebbende tot en met het executeren van vonnissen. Tevens voeren zij niet-ambtelijke taken uit zoals incasso van geldvorderingen, advisering en procesvoering. Het optreden als 'dienaar van het rechterlijk collegie' heeft immers belangrijk aan betekenis ingeboet, aangezien de dienst ter rechtzitting momenteel veelal door gerechtsboden wordt verricht. In 1982 werd de verplichting voor gerechtsdeurwaarders om dienst te doen bij strafzittingen namelijk afgeschaft.
Het openbaar ministerie
In 1877 wordt de functie van de ambtenaar van het openbaar ministerie (OM) bij het kantongerecht ingesteld. Deze ambtenaar voert namens het OM het woord op de strafzittingen van het kantongerecht. Op 1 januari 1957 werden de parketten van het OM bij de kantongerechten samengevoegd met de rechtbankparketten tot de arrondissementparketten.
Functionarissen bij het kantongerecht 1980 -1989, met data van benoeming
Kantonrechters:
Mr. D.W.C. van de Velde 28-04-1977
(oudste in rang)
Mr. J.L.A. de Haan 1982 (opdracht)
Op voordracht van de Minister van Justitie van 5 september 1983 (besluit 19 september 1983 nummer 55) dat hij vanaf 1 november 1982 een gedeelte van de werkzaamheden van de kantonrechter (oudste in rang) op zich neemt.
Griffiers:
Mr. J.L.A. de Haan 06-02-1975
(griffier rechtbank te 's-Gravenhage)
Mr. T.W. van der Krogt 15-11-1985
(griffier rechtbank te 's-Gravenhage)
Pachtkamer:
Voorzitter van de pachtkamers van de kantongerechten zijn de kantonrechters. Het eerste lid van de pachtkamer vertegenwoordigt de pachters-, het tweede lid de verpachtersbelangen.
Eerste lid:
A. Veerman tot en met 11-11- 1982
H. Verwaal 11-11-1982 (herbenoemd op 11-11-1987)
M. van Zwieten 31-10-1986
Tweede lid:
P. den Hertog tot en met 29-10- 1981
G.A. de Regt 29-10-1981 (herbenoemd op 30-09-1986)
De oude structuur voor de invoering van de DGO in 1989
Het kantongerecht omvatte het werkgebied van de kantonrechter, diens gerechtssecretariaat en het ondersteunde administratieve apparaat samen vormend de griffie. Als hoofd van de griffie fungeert de arrondissementsgriffier.
Kantonrechter oudste in rang (o.i.r.)
Kantonrechters
Kantonrechter-plaatsvervangers
Met als overkoepeling de griffier voor:
Hoofd secretariaat
gerechtsecretarissen
Hoofd van de administratie (die tevens secretariswerkzaamheden verricht)
strafgriffie
Civiele griffie/extrajudiciële griffie
3 administratie medewerk(st)ers
Pachtkamer van het kantongerecht
Voorzitter = kantonrechter
2 (leken) leden
Plv. leden
De nieuwe structuur na de invoering van de DGO in 1989
Sinds de invoering van de DGO-structuur in het arrondissement Den Haag vormen de kantongerechten Den Haag, Leiden, Delft en Alphen aan den Rijn het bedrijfonderdeel "de kantongerechten in het arrondissement Den Haag"
Directeur Gerechtelijke ondersteuning
Hoofd kantongerechtsorganisatie (dagelijkse leiding van administratie en secretariaat van de kantongerechten)
Kantonrechter oudste in rang (o.i.r)
Kantonrechters
Kantonrechter-plaatsvervangers
Administratie:
Eerste medewerker administratie (EMA)/ enquêtegriffier
Afdeling voor extrajudiciële/ civiele verzoekschriften + kassier
Afdeling civiel/pacht
Afdeling voor strafzaken en betalingsbevelen (BB)
Gerechtssecretariaat:
Gerechtssecretarissen
Geraadpleegde bronnen:
C.J. van Brakel, De bevoegdheden van den kantonrechter in burgerlijke en in strafzaken (Zwolle, 1934)
Handleiding administratie toezicht voogdijbeheer (1964) collectie MvJ dossier A64/177
Handleiding griffies kantongerechten (circa 1956)
A. Jonker en G.J. Brakel, Handboek voor het kantongerecht (Zwolle 1954)
C.M. van der Kemp, Ontwikkeling van het recht betrekkelijk der kantongerechten (Heusden, 1898).
H.G. Oost, Kantongerechten, in: R. Huijbrecht (red), Werkboek rechterlijke archieven 1838 - 1940. ('s-Gravenhage, 1989), 11-32
C.M.G. ten Raa, De oorsprong van de kantonrechter (Deventer, 1970) proefschrift
A.J. B. Verheijen, De kantonrechter (Serie Recht en Praktijk 12A) (Bussum, 1971)
Verslag van bevindingen nummer 34/85 betreffende bezoek aan de griffie van het kantongercht te Alphen aan de Rijn, door J. H. Menting (Ministerie van Justitie-Directie Organisatie Rechtspleging en Rechtshulp Onderafdeling Consulenten Administratie) september 1985.
Geschiedenis van het archiefbeheer
In de inventaris van het archief van het kantongerecht over de periode 1940 - 1979 is een uitgebreid beeld geschetst van de geschiedenis van het archiefvormend orgaan. Voor informatie hierover verwijs ik de lezer daarom naar de inleiding op deze inventaris, geschreven door H.J.Ph.G. Kaajan (3.03.20.03). In 1985 stond het archief, aldus een inspectieverslag van de heer J.H. Menting van het Ministerie van Justitie, op een houten (brandgevaarlijke) zolder in houten stellingen. De archiefruimte voor civiele rolzaken was afgesloten met een bijzonder opengewerkt houten hekwerk in de hoek van deze zolder. Ook stond een deel in de kelder opgeslagen.
De verwerving van het archief
Overbrenging van een overheidsarchief
Inhoud en structuur van het archief
03.01.04
Selectie en vernietiging
Voor de selectie werd gebruik gemaakt van de Selectielijst neerslag handelingen Minister van Justitie beleidsterrein Rechterlijke macht periode vanaf 1950 (Staatscourant 8 januari 2007 nummer 5).
Ordening van het archief
Het archief is voornamelijk opgebouwd uit een aantal series op de drie hoofdtaakgebieden: strafzaken (processen-verbaal van de zittingen en minuten van vonnissen geordend op rolnummer), civiele zaken (processen-verbaal van de zittingen, minuten van vonnissen, roldossiers en beschikkingen met rekesten) en buitengerechtelijke zaken (rekesten en beschikkingen). In deze inventaris is, daar waar het van toepassing is, in de N.B's van de archivalia verwezen naar de archivalia waarop de toegangen betrekking hebben.
Strafprocedure
De laatste kantongerechtstrafzaken werden tot en met 1979 in eerste instantie ingeschreven in een parketregister dat werd bijgehouden door het arrondissementsparket. Medio jaren tachtig werd al gewerkt met het geautomatiseerde computersysteem IPAS (=Interim Parket Administratie Systeem), in 1986 voortgezet door COMPAS-KANTON. In dit parketregister werden allerlei gegevens opgenomen zoals: de naam van de verdachte, de overtreding, de naam van de verbalisant en ten slotte hoe de zaak afgedaan werd. Dit kan zijn middels een sepot of transactieaanbod van het OM of een vonnis van de kantonrechter.
Voor de zitting worden de strafdossiers van de te behandelen zaken van het parket ontvangen. Bij de dossiers bevinden zich:
de archieflijst voor de griffie, die het vroegere vonnisboek of rolboek verving. Deze lijst fungeerde als 'geheugen' register van de tijdens de openbare terechtzitting behandelde strafzaken.
drie rollijsten t.w. voor de kantonrechter, de griffier en de deurwaarder. Hierop worden o.m. aantekeningen gemaakt
de geleidelijst, die werd ingevuld en binnen drie dagen naar het arrondissementsparket werd teruggezonden.
Na de zitting werden de archieflijsten en geleidelijsten ingevuld met een typemachine met gegevens die ontleend waren aan de schriftelijke vonnissen, de processen-verbaal en de stempelvonnissen, of - zo deze nog niet tot stand zijn gekomen - aan de hand van de aantekeningen van de griffiers. De geleidelijst werd zo spoedig mogelijk binnen drie dagen met de dossiers naar het arrondissementsparket toegestuurd om verder aldaar te worden geëxecuteerd ofwel het doen van alle rechterlijke beslissingen om alle rechterlijke beslissingen te laten uitvoeren. De dossiers werden op het centraal archief van het Paleis van Justitie in 's-Gravenhage ter archivering aangeboden.
In 1972 bracht het Ministerie van Justitie (Hoofdafdeling Rechterlijke Organisatie, HDRO) de kantongerechten door een circulaire (nummer 839/872) op de hoogte gebracht van de nieuwe richtlijnen die verplicht werden gesteld op de arrondissementsparketten voor een vereenvoudigde administratie van de kantongerechtzaken. Dit gebeurde door de invoering van nieuwe zittingssets, bestaande uit een witte executielijst en een groene doorslag, de archieflijst. Deze groene lijst bleef achter op de griffie. In de jaren tachtig gingen de griffie van het kantongerecht en het parket van het Arrondissement een nieuwe zittingsset gebruiken. Voortaan bestond deze uit een wit voorblad met daarachter gekleurde doorslagen die op een speciale typemachine met een grote wagen werden uitgetypt en door het parket met de dossiers werden aangeleverd aan de griffie. Medio jaren tachtig werden deze lijsten vereenvoudigd aangemaakt door een WORDPLEX tekstverwerker. Elke doorslaglijst van de zittingset had een andere functie en was daarom anders van opmaak of had ander wijze van invulling voor het parket en/of griffie.
De belangrijkste bladen die bewaard zijn gebleven, zijn van kleur:
wit (executielijsten genoemd), dit is de meest complete lijst waarop het verloop van de strafprocedure en de beslissing hierop door de griffie en het parket werd genoteerd.
groen (archieflijst voor de griffier) ofwel zittingslijst genoemd, waarop aantekeningen van de griffier en de uitspraak van de kantonrechter staat.
Civiele procedure: dagvaardingsprocedure
De serie civiele roldossiers is numeriek geordend op de data van de audiëntiebladen en daarbinnen op rolnummer (inv.nrs. 62-106). De rolzaken zijn gemakkelijk op te zoeken op familienaam of zaaksnaam in de alfabetische klapperkaarten, geordend op naam van de eiser of gedaagde (inv.nrs. 13-22). Hierop staat de dag waarop deze zaak op de rol staat vermeld, vaak met een datumstempelafdruk, en een met de handgeschreven datum van 14 dagen later waarneer het vonnis moet zijn uitgetypt. Met behulp van de eerste genoemd datum kan men in de audiëntiebladen het bij de zaak behorende proces-verbaal of beschikking, bij arbeids- en huurkoop, of vonnis terug vinden.
Voor de pachtzaken moet men daarentegen via de audiëntiebladen (inv.nrs. 112 en 116) nagaan waar de processtukken (inv.nr. 113 en 117) zijn te vinden.
Civiele procedure: rekestprocedure
De serie beschikkingen op rekesten is per jaar geordend op repertoirenummer. De rekesten (ook wel bijlagen genoemd) en daarop genomen beschikkingen (ook wel akten genoemd) zijn terug te vinden in de repertoires ten dienste van de administratie der buitengerechtelijke verrichtingen ter griffie van het kantongerecht. (inventarisnummers 120-121). In de eerste kolom werd een volgnummer ingevuld bij ontvangst van het rekest. Dit nummer werd dan gelijk het repertoirenummer c.q. rep(ertoire) nummer. Verder is een zaak handig terug te vinden door de data van de kolommen 'akte' of 'eindbeschikking' te raadplegen. Deze verwijzen naar de serie repertoirestukken zelf.
-- arbeids-, huurkoop- en pachtzaken
Bepaalde arbeids-, huurkoop- en pachtzaken kan men terugvinden in de rolzaken die als oneigenlijke verzoekschriftprocedure begonnen met een rekest. De zaak verliep als een dagvaardingsprocedure en eindigde met de uitspraak van een vonnis, dat men weer kan terugvinden in de serie audiëntiebladen (inv.nrs. 23-61). In het in 1953 ingevoerde "register voor rekesten tot inleiding van een contentieuze procedure" werd de hele procedure van het begin van inschrijving van het rekest van de eiser tot uitspraak op de rolzitting bijgehouden en aangetekend. Met behulp van dit register is de datum van het audiëntieblad en het bijbehorende rolnummer terug te vinden (inv.nrs. 109-110).
Andere rekesten van arbeids-, huurkoop- en pachtzaken zoals de ontbinding van arbeidovereenkomst (1639w BW) en een huurovereenkomst (ex. Artikel 1623 a BW) werden bij ontvangst van het rekest in het repertoire (register) ingeschreven met een volgnummer, wat gelijk het rep.nummer werd en zodoende de toegang tot het dossier c.q. de rep(ertoire) zaak vormt (inv.nrs. 120-121).
-- Betalingsbevelen-
Tot de invoering van de nieuwe kantongerechtprocedure (NKP) in 1992 bestonden er betalingsbevelen voor alle vorderingen van maximaal  2500,-- voor zover ingesteld ter nakoming van een overeenkomst. De administratie van de Betalingsbevelen (BB)-rekesten werd bijgehouden in een register volgens geünificeerd model. In de eerste kolom kan men het BB-rekest met een volgnummer vinden. De BB-registers van het kantongerecht Alphen aan den Rijn zijn verloren gegaan. De betalingsbevelen zelf zijn conform de voorschriften vernietigd.
Buitengerechtelijke zaken
De beschikkingen van de kantonrechter over voogdij (bewind) zijn terug te vinden in repertoire zaken.
Door verlaging van de leeftijdsgrens van meerderjarigheid van 21 jaar na 18 jaar bij Wet van 1 juli 1987 (Staatsblad 333) zijn er in hetzelfde jaar twee series van voogdijkaarten ontstaan, te weten van het voogdijregister en van de bewindskaarten. In de circulaire van 18 december 1987 (HDORR 2390) werd dit ook verplicht gesteld aan de griffier door het departement.
Voogdijregister
Van elk in het kantongerecht geboren onder voogdijgesteld minderjarig kind wordt een kaart opgemaakt waarop alle gerechtelijke beslissingen m.b.t. het gezag over de in het kanton minderjarige worden aangetekend. De opmaak en de regels van deze kaart is volgens het besluit Voogdijregisters in 1948 (Staatsblad I 342) en vernieuwd model in 1979 (Staatsblad 526) vastgesteld.
Deze kaarten worden na meerderjarigheid (21 jaar) per geboortejaar van het jongste kind van betrokkenen in alfabetische volgorde opgeborgen. Zoekt men dus het vermogensbewindsdossier van iemand die geboren is in 1960, dan vindt men die in de inventaris van het jaar (1960 +21=) 1981 (inv.nr. 141).
Vermogensbewind (minderjarigen)
De gerechtelijke handelingen van het beheer (c.q. bewind) van het vermogen van de onder voogdijgestelde werd aangetekend op een kartonnen kaart, volgens een vastgesteld model. Op de griffie maakt men een doorslag van de moederkaart. De achterkant van dit duplicaat exemplaar werd als termijnkaart gebruikt om de financiële boekhouding van de minderjarige bij te houden. Deze termijnkaart vindt men meestal terug in het VB-dossier (inv.nrs. 147-164).
De namen van de vader en moeder staan in de bovenste kolom op de voorzijde van de kaart genoteerd met daaronder een opsomming van de uit dit gezin geboren minderjarigen kinderen met vermelding van hun geboorteplaats en datum. Daaronder staan de namen en woonplaatsen van de voogd en toeziend voogd. In de rechter bovenhoek vindt men een rechthoek verdeeld in twee kolommen. In de eerste kolom vindt men het vermogensbewindsnummer (VB-nummer) wat gekoppeld is aan het vermogensbewindsdossier. In het tweede staat een aanduiding van het jaar waarin het jongste kind meerderjarig geworden is. Aan de onderzijde werden ten slotte de gerechtelijke beslissingen van het kantongerecht of de rechtbank aangetekend.
De achterzijde van de kaart werd gebruikt als termijnkaart, met daarop speciale zebrakolommen waarin de wettelijke termijnen van periodieke rekening en machtigen in codes met data werd bijgehouden. Eveneens is er een kolom met aantekening van omschrijving en data van de werkelijk ingediende stukken ter verantwoording van het beheer van vermogen.
Men moet bedenken dat er voortdurend contact is geweest tussen de voogd en de kantonrechter. Dit begint met een bericht van de ambtenaar van de Burgerlijke stand, volgens art. 301 BW I, van overlijden van de overlevende ouder die een minderjarig kind(eren) achterliet. De benoemde voogd moet binnen acht maanden in het bijzijn van een toeziend voogd het vermogen inventariseren, d.m.v. .een boedelbeschrijving. Dit kan ook met een formulier van de voogd, als de minderjarige geen vermogen heeft. Bij Wet van 25 januari 1984 (Staatsblad 19) is de verplichting van de voogd om de deugdelijkheid van de boedelbeschrijving onder ede te bevestigen vervallen.
De voogd moet binnen de voorgenoemde termijn de kantonrechter inzicht geven van de bij begin aanwezige gerede gelden (courant, binnen- en buitenlands giraal en chartaal geld), effecten aan de toonder en spaarbankboekjes. De boedelbeschrijving vormt dus de basis voor de voortzetting van de periodieke af te leggen verantwoording van rekeningen aan de toeziend voogd en ten overstaan van de kantonrechter tot de opmaak van de eindafrekening bij meerderjarigheid.
Deze kaarten worden na meerderjarigheid (21 jaar) rekenend vanaf het geboortejaar van het jongste kind van betrokkenen opgeborgen in alfabetische volgorde. Zoekt men dus het vermogensbewindsdossier van iemand die geboren is in 1960, dan vindt die in de inventaris van het jaar (1960 + 21=) 1981 (inv.nr. 144).
Een andere mogelijkheid voor het opzoeken van iemands vermogen is door in het repertoire (register) (inv.nrs. 115-116) rond de datum van het overlijden op datum van inschrijving te zoeken. Waar in dit register in een speciale kolom het 'registratienummer volgens de voogdijbewindsadministratie' wordt aangetekend. In tegenstelling tot de kaarten van het voogdijregister (inv.nrs. 141-143) wordt het hele gezin op één kaart bijgehouden.
De reeks processtukken is bij iedere griffie op 1 januari 1950 begonnen met nummer 1 en loopt ongeacht de jaarwisseling door. De dossiers werden voorzien van het VB-beheersnummer en van het jaar van meerderjarigheid van de jongste minderjarige op wie het dossier betrekking heeft. Voor elk beheer wordt een dossier aangelegd. Dossiers in het 'lopende systeem' werden opgeborgen op de griffie. In alle ander gevallen waarbij de bemoeienis van het kantongerecht (tijdelijk) is afgelopen, berusten de dossiers in het slapende systeem. In dit systeem zijn de dossiers eveneens opgeborgen op de VB-beheersnummer. Vanwege ruimtegebrek op de griffie in Alphen aan den Rijn werden deze dossiers bewaard op het archief.
Vermogensbewind (curatele)
Het vermogensbewind van de meerderjarige onder curatele gestelde wordt op dezelfde wijze uitgevoerd als de hierboven beschreven procedure vermogensbewind van de minderjarigen, maar er zijn wel enige verschillen te noemen. Elk beheer van een curatele wordt aangeduid met een beheersnummer voorafgegaan door de letter "C". De dossiers blijven ook langer op de griffies liggen als er geen mutaties plaatsvinden. Zo kan de kantonrechter de curator vrijgesteld hebben van de plicht om bij hem periodiek rekening en verantwoording af te leggen bij geen vermogen van de curanda/curandus. Dan wordt het dossier "slapend" gemaakt en pas weer geopend of lopend gemaakt als er weer financiële mutaties zijn. Het dossier wordt definitief afgesloten na het overlijden van de curanda/curandus. De zaak wordt dan 'opgelegd'.
Aanwijzingen voor de gebruiker
Openbaarheidsbeperkingen
Deels openbaar, deels beperkt openbaar (B) [Voogdijregister- en bewindkaarten zijn openbaar]
Materiële beperkingen
Aanvraaginstructie
Openbare archiefstukken kunnen online worden aangevraagd en gereserveerd. U kunt dit ook via de terminals in de studiezaal van het Nationaal Archief doen. Om te kunnen reserveren dient u de volgende stappen te volgen:
U maakt een profiel aan op www.gahetna.nl, en logt vervolgens in
Via de archiefinventaris (alleen de beschrijvingen met rode nummers) selecteert u het gewenste archiefstuk door op de knop 'Reserveren' te klikken
In het volgende scherm geeft u aan op welke dag u het archiefstuk wilt inzien
Indien u zich bevindt in de studiezaal en een tafelnummer heeft ontvangen kunt u dit nummer vermelden. Als u geen tafelnummer heeft kunt u tafelnummer 777 laten staan
Vervolgens bevestigt u uw reservering door deze te versturen.
Verwant materiaal
Beschikbaarheid van kopieën
Beschrijving van de series en archiefbestanddelen
- Strafzaken, A.
  - Executielijsten van strafzittingen., 1980 - 1989; 1-10; 10 pakken
    Deze lijsten werden medio 1986 geautomatiseerd door IPAS en later door COMPAS-KANTON.
    - 1980 jan - dec, 1
      Openbaarheid beperkt tot 1 januari 2056
    - 1981 jan - dec, 2
      Openbaarheid beperkt tot 1 januari 2027
    - 1982 jan - dec, 3
      Openbaarheid beperkt tot 1 januari 2058
    - 1983 jan - dec., 4
      Openbaarheid beperkt tot 1 januari 2059
    - 1984 jan - dec, 5
      Openbaarheid beperkt tot 1 januari 2060
    - 1985 jan - dec, 6
      Openbaarheid beperkt tot 1 januari 2061
    - 1986 jan - dec, 7
      Openbaarheid beperkt tot 1 januari 2062
    - 1987 jan - dec, 8
      Openbaarheid beperkt tot 1 januari 2063
    - 1988 jan - dec, 9
      Openbaarheid beperkt tot 1 januari 2064
    - 1989 jan - dec, 10
      Openbaarheid beperkt tot 1 januari 2065
  - Zittingslijsten, 1986-1988; 181-183; 3 omslagen
    - 1986 juli 4 - 1987 juni 5, 181
    - 1987 juni 19 - 1988 maart 4, 182
    - 1988 maart 18 - 1988 november 18, 183
  - Registers van rechtsmiddelen over de periode 16 juli 1979 - 4 nov. 1988., 1979 - 1988; 11; 1 deel
  - Register van gratieverzoeken in strafzaken over de periode 1 jan. 1956 - 31 aug. 1992., 1956 - 1992; 12; 1 deel
    Openbaarheid beperkt tot 1 januari 2068
- Burgerlijke zaken, B.
  - Kantonrechter, 1.
    - Aangebracht bij dagvaarding, 1.1
      - Klapperkaarten op naam van eiser of gedaagde, met vermelding van rolnummer., 1980 - 1989; 13-22; 10 kaartsystemen
        Geordend op naam van eiser.
        Zie voor de bijhorende stukken de inv.nrs. 23-61.
        - 1980 A - Z, 13
        - 1981 A - Z, 14
          Openbaarheid beperkt tot 1 januari 2057
        - 1982 A - Z, 15
        - 1983 A - Z, 16
        - 1984 A - Z, 17
        - 1985 A - Z, 18
        - 1986 A - Z, 19
        - 1987 A - Z, 20
        - 1988 A - Z, 21
        - 1989 A - Z, 22
      - Audiëntiebladen van terechtzittingen en minuten van vonnissen., 1980 - 1989; 23-61; 165-168; 43 pakken
        Zie voor de toegangen de inv.nrs. 13 - 22.
        - 1980 jan 8 - apr 8, 23
        - 1980 apr 15 - 29, 24
        - 1980 mei 6 - juli 1, 165
        - 1980 juli 8 - sept 23, 166
        - 1980 sept 30 - dec 9, 167
        - 1980 dec 16 - dec 30, 168
        - 1981 jan 2 - apr 28, 25
        - 1981 mei 12 - aug 4, 26
        - 1981 aug 11 - sept 25, 27
        - 1981 sept 29 - dec 29, 28
        - 1982 jan 5 - mrt 23, 29
        - 1982 mrt 30 - juni 15, 30
        - 1982 juni 22 - okt 19, 31
        - 1982 nov 2 - dec 21, 32
        - 1983 jan 4 - febr 1, 33
        - 1983 febr 8 - mei 25, 34
        - 1983 juni 7 - sept 20, 35
        - 1983 okt 4 - dec 20, 36
        - 1984 jan 3 - apr 10, 37
        - 1984 apr 12 - aug 4, 38
        - 1984 aug 21 - nov 29, 39
        - 1984 dec 4 - dec 20, 40
        - 1985 jan 8 - mrt 21, 41
        - 1985 mrt 26 - mei 28, 42
        - 1985 juni 4 - sept 26, 43
        - 1985 okt 1 - dec 31, 44
        - 1986 jan 7 - mrt 27, 45
        - 1986 apr 1 - juli 31, 46
        - 1986 aug 5 - nov 4, 47
        - 1986 nov 11 - dec 30, 48
        - 1987 jan 6 - febr 26, 49
        - 1987 mrt 3 - juni 9, 50
        - 1987 juni 16 - okt 1, 51
        - 1987 okt 6 - dec 29, 52
        - 1988 jan 5 - mrt 31, 53
        - 1988 apr 5 - juli 7, 54
        - 1988 juli 12 - okt 11, 55